# 关于企业增值税免税收入

提问人：雪落星空 时间：2019-03-18 18:02:57
企业销售资产农业产品：减免种类为 “增值税货物免税收入”，减免退方式为 “税额式（幅度）”，减免幅度/额度为 “100%”。企业开具增值税普通发票，税率栏为 “免税”，税额栏为 “0”，请问是否该将税额部分还原计入其他收益？还是将总额计入营业收入？有没有相关政策依据

回答人：chenyiwei
增值税免税项目，应按开票金额全额确认收入，而不应先假设某个税率（如16%或 13%）计算销项税额，再将该销项税额转入其他收益。